臺灣桃園地方法院民事判決　九十三年度訴字第三三六號
　　原　　　告　新竹國際商業銀行股份有限公司
　　法定代理人　丙○○
　　訴訟代理人　甲○○
　　送達代收人　乙○○
　　被　　　告　丁○○
右當事人間請求清償債務事件，本院於中華民國九十三年四月十三日言詞辯論終結，
判決如左：
    主      文
被告應給付原告新臺幣壹佰捌拾陸萬貳仟壹佰伍拾元，及如附表所示之利息暨違約金
。
訴訟費用由被告負擔。
    事      實
甲、原告方面：
一、聲明：如主文所示。
二、陳述：
（一）被告於民國九十年七月三十一日向原告借款二筆，金額各為新臺幣（下同）一
      百萬元，均約定借款期間自九十年七月三十一日起至一一○年七月三十一日止
      ，以壹個月為一期，共分二四○期，按期平均攤還本息，若逾期清償乙次即喪
      失期限利益，借款視為全部到期，又其中第一筆借款利率依郵匯局二年期定期
      儲金機動利率（借款當時為百分之四點一五）加四碼（一碼為百分之○點二五
      ），即百分之五點一五為基準計息，該借款利息實際由借款人負擔部分乃依郵
      匯局二年期定存儲金機動利率（借款當時為百分之四點一五）加百分之零點一
      五計算，不足之差額由政府補貼，惟依金融機構辦理二千億元優惠購屋專案貸
      款作業簡則第六條規定，借款人如未繳納本息達六個月以上，則不再補貼利息
      ，全部借款利息由借款人負擔；第二筆借款利率第二年以前均依原告所定基本
      放款利率百分之六點四五固定計息、第三年起依基本放款利率減一點四碼即百
      分之七點六計息，第三年起則依原告牌告基本放款利率加一點四碼計息。此外
      ，上開兩筆借款款之借據均載明，如有遲延繳款，自遲延之日起，按借款約定
      利率計付遲延利息，逾期六個月以內者，另按約定利率加付百分之十；超過六
      個月以上者，就超過部分另按約定利率加付百分之二十之違約金。詎被告僅繳
      款至九十二年八月二十四日止，即未再依約清償，依約應視為其上開二筆借款
      全數到期，第一筆借款之利率依郵匯局二年期定存儲金機動利率為百分之一點
      五五，被告六個月內未按期繳息仍依百分之一點五五加百分之零點一五，即百
      分之一點七之年利率計息；六個月以上則依百分之一點五五加四碼，即百分之
      二點五五之年利率計息，第二筆借款利率則依原告基本放款利率百分之七點九
      五減一點四碼即百分之七點六之年利率計息，是以，被告共積欠原告如原告聲
      明所示借款金額及其利息暨違約金尚未償還，爰依民法消費借貸之法律關係，
      請求判決如聲明所示。
三、證據：提出借據二份、客戶放款往來明細二紙、定期存款二年期機動利率歷史利
    率表乙紙、金融機構辦理二千億元優惠購屋專案貸款作業準則乙份存放款利率表
    乙紙、轉帳支出傳票二紙、轉帳收入傳票一紙（均為影本）。
乙、被告方面：被告未於言詞辯論期日到場，亦未提出書狀作何聲明或陳述。
    理      由
壹、程序方面：
一、本件被告經合法通知，無正當理由，未於言詞辯論期日到場，核無民事訴訟法第
    三百八十六條所列各款情形，爰依原告聲請，由其一造辯論而為判決。
二、按當事人得以合意定第一審管轄法院。但以關於由一定法律關係而生之訴訟為限
    。前項合意，應以文書證之，民事訴訟法第二十四條定有明文。經查，本件依兩
    造借據之「借款約定條款」第十四條約定：如因本契約而涉訟時，借款人及連帶
    保證人均自願受貴行所在地之法院審理之．．．。而被告係向原告之新明分行借
    款，又原告新明分行所在地為桃園縣中壢市○○路五十六號，屬本院轄區，是依
    上開兩造約定條款，應認本件兩造已有合意以本院為第一審管轄法院，與前開法
    律規定並無不合，是本院就本件訴訟自有管轄權。
貳、實體方面：
一、本件原告起訴主張，被告於九十年七月三十一日向原告借款二筆，金額各為一百
    萬元，均約定借款期間自九十年七月三十一日起至一一○年七月三十一日止，以
    壹個月為一期，共分二四○期，按期平均攤還本息，若逾期清償乙次即喪失期限
    利益，借款視為全部到期，又其中第一筆借款利率依郵匯局二年期定期儲金機動
    利率（借款當時為百分之四點一五）加四碼（一碼為百分之○點二五），即百分
    之五點一五為基準計息，該借款利息實際由借款人負擔部分乃依郵匯局二年期定
    存儲金機動利率（借款當時為百分之四點一五）加百分之零點一五計算，不足之
    差額由政府補貼，惟依金融機構辦理二千億元優惠購屋專案貸款作業簡則第六條
    規定，借款人如未繳納本息達六個月以上，則不再補貼利息，全部借款利息由借
    款人負擔；第二筆借款利率第二年以前均依原告所定基本放款利率百分之六點四
    五固定計息、第三年起依基本放款利率減一點四碼即百分之七點六計息，第三年
    起則依原告牌告基本放款利率加一點四碼計息。此外，上開兩筆借款款之借據均
    載明，如有遲延繳款，自遲延之日起，按借款約定利率計付遲延利息，逾期六個
    月以內者，另按約定利率加付百分之十；超過六個月以上者，就超過部分另按約
    定利率加付百分之二十之違約金。詎被告僅繳款至九十二年八月二十四日止，即
    未再依約清償，依約應視為其上開二筆借款全數到期，第一筆借款之利率依郵匯
    局二年期定存儲金機動利率為百分之一點五五，被告六個月內未按期繳息仍依百
    分之一點五五加百分之零點一五，即百分之一點七之年利率計息；六個月以上則
    依百分之一點五五加四碼，即百分之二點五五之年利率計息，第二筆借款利率則
    依原告基本放款利率百分之七點九五減一點四碼即百分之七點六之年利率計息，
    是以，被告共積欠原告如原告聲明所示借款金額及利息暨違約金尚未償還，爰依
    民法消費借貸之法律關係，請求判決如聲明所示等語。被告則未於言詞辯論期日
    到場，亦未提出書狀作何聲明或陳述。
三、原告主張之前開事實，業據提出與所述相符之借據二份、客戶放款往來明細二紙
    、定期存款二年期機動利率歷史利率表乙紙、金融機構辦理二千億元優惠購屋專
    案貸款作業準則乙份、存放款利率表乙紙、轉帳支出傳票二紙、轉帳收入傳票一
    紙附卷可稽。被告則經合法通知，既不於言詞辯論期日到場爭執，復未提出書狀
    作何聲明或陳述以供本院審酌，則本院依原告所提之上開證據調查結果，認原告
    所為前開主張，應堪信為真實。
四、從而，原告依民法消費借貸契約之法律關係，請求被告應給付原告一百八十六萬
    二千一百五十元及如附表所示之利息暨違約金，為有理由，應予准許。
據上論結，本件原告之訴為有理由，依民事訴訟法第三百八十五條第一項前段、第七
十八條，判決如主文。
中　　　華　　　民　　　國　　九十三　　年　　　四　　　月　　二十七　　日
                                        臺灣桃園地方法院民事第二庭
~B法　　　官　張震武
右為正本係照原本作成
如對本判決上訴須於判決送達後二十日內向本院提出上訴狀併繳納上訴費
中　　　華　　　民　　　國　　九十三　　年　　　四　　　月　　二十八　　日
~B法院書記官　　惠  莊
~FO
~T48
┌───────────────────────────────────┐
│附表：                                    九十三年度訴字第三三六號    │
├─┬──────┬──────┬──────┬──────┬─────┤
│編│尚欠借款本金│利息起算期間│年利率      │違約金起算日│違約金計算│
│號│（新臺幣）  │（民國）    │            │（民國）    │方式      │
├─┼──────┼──────┼──────┼──────┼─────┤
│一│九十一萬七千│九十二年八月│一點七％    │九十二年九月│按上開利率│
│  │九百九十三元│二十五日起至│            │二十五日起至│百分之十計│
│  │            │九十三年二月│            │九十三年三月│算        │
│  │            │二十四日止  │            │二十四日止  │          │
│  │            ├──────┼──────┼──────┼─────┤
│  │            │九十三年二月│二點五五％  │九十三年三月│按上開利率│
│  │            │二十五日起至│            │二十五日起至│百分之二十│
│  │            │清償日止    │            │清償日止    │計算      │
├─┼──────┼──────┼──────┼──────┼─────┤
│二│九十四萬四千│九十二年八月│七點六％    │九十二年九月│逾期清償在│
│  │一百五十七元│二十五日起至│            │二十五日起至│六個月以內│
│  │            │清償日止    │            │清償日止    │者，按上開│
│  │            │            │            │            │利率百分之│
│  │            │            │            │            │十，超過六│
│  │            │            │            │            │個月以上者│
│  │            │            │            │            │，按上開利│
│  │            │            │            │            │率百分之二│
│  │            │            │            │            │十計算    │
└─┴──────┴──────┴──────┴──────┴─────┘
